臺灣臺中地方法院刑事判決
111年度交易字第1343號
公  訴  人  臺灣臺中地方檢察署檢察官
被      告  陳志峰


上列被告因公共危險案件，經檢察官提起公訴（111年度速偵字
第3836號），嗣被告就被訴事實為有罪之陳述，經告以簡式審判
程序之旨，並聽取當事人意見後，本院裁定進行簡式審判程序，
判決如下：
    主    文
陳志峰駕駛動力交通工具而吐氣所含酒精濃度達每公升零點二五
毫克以上，累犯，處有期徒刑玖月。
    犯罪事實
一、陳志峰於民國111年8月14日晚間6時至11時許，在其位於臺
    中市○○區○○路0段00巷0號之住處內，飲用高粱酒後，吐氣所
    含酒精濃度已達每公升0.25毫克以上，竟仍於翌日（15日）
    上午7時許，駕駛車牌號碼0000-00號自用小客貨車上路，嗣
    於同日上午8時15分許，行經臺中市○○區○○路0段0號前時，
    因臉色潮紅，為警攔檢，發現其身上酒味濃厚，遂對其施以
    吐氣式酒精濃度檢測，於同日上午8時23分許，測得其吐氣
    所含酒精濃度為每公升0.44毫克，始查悉上情。
二、案經臺中市政府警察局第五分局報告臺灣臺中地方檢察署檢
    察官偵查起訴。
　　理    由
一、本件被告陳志峰所犯並非死刑、無期徒刑或最輕本刑有期徒
    刑3年以上之罪，亦非高等法院管轄第一審案件，且於準備
    程序進行中，被告先就被訴事實為有罪之陳述，經告知被告
    簡式審判程序之旨，並聽取檢察官及被告之意見後，本院裁
    定進行簡式審判程序，是本件之證據調查，依刑事訴訟法第
    273條之2及第159條第2項規定，不受同法第159條第1項、第
    161條之2、第161條之3、第163條之1及第164條至第170條規
    定之限制，先予敘明。
二、上開犯罪事實業據被告於警詢、偵查、本院準備程序及審理
    時坦承不諱，並有員警職務報告、臺中市政府警察局交通警
    察大隊第二中隊豐原駐地駕駛當事人酒精測定紀錄表、舉發
    違反道路交通管理事件通知單、公路監理電子閘門系統資料
    附卷可稽，足認被告之自白與事實相符，堪以採信。綜上所
    述，本案事證明確，被告犯行洵堪認定，應依法論科。
三、核被告所為，係犯刑法第185條之3第1項第1款之駕駛動力交
    通工具而吐氣所含酒精濃度達每公升0.25毫克以上之罪。
四、被告前因酒後駕車之公共危險案件，分別經本院108年度交
    易字第1644號判決處有期徒刑8月確定、108年度交易字第19
    13號判決處有期徒刑7月確定，上開二案嗣經本院109年度聲
    字第1039號裁定應執行有期徒刑1年確定，於110年1月18日
    在監服刑期滿執行完畢等情，業據檢察官提出刑案資料查註
    紀錄表、上開刑事裁定書、臺灣臺中地方檢察署執行指揮書
    電子檔紀錄為證，核與卷附臺灣高等法院被告前案紀錄表相
    符，且為被告所不爭執（見本院卷第49頁），是被告係於徒
    刑執行完畢後5年內，故意再犯本件有期徒刑以上之罪，為
    累犯。又檢察官就被告應依累犯規定加重其刑之事項，業已
    主張被告前案與本件均屬違反公共危險酒駕案件，罪質相同
    ，應予加重其刑等語，本院審酌被告未記取相同罪質之前案
    執行教訓，再為本件犯行，可見其有特別惡性，對於刑罰之
    反應力顯然薄弱，且綜核全案情節，縱依刑法第47條第1項
    規定加重法定最低本刑，亦無罪刑不相當之情形，爰依刑法
    第47條第1項規定加重其刑。
五、爰以行為人之責任為基礎，審酌：（一）被告除有前述構成
    累犯之前科紀錄外，尚曾因酒後駕車之公共危險案件，分別
    經本院豐原簡易庭95年度豐交簡字第193號、99年度豐交簡
    字第26號、105年度豐交簡字第942號、108年度豐交簡字第2
    67號判決先後處拘役59日、有期徒刑2月、有期徒刑3月併科
    罰金3萬元、有期徒刑6月併科罰金10萬元確定，有臺灣高等
    法院被告前案紀錄表在卷可憑，足見其對於飲酒後酒精濃度
    超出一定標準不得駕駛動力交通工具之法律規範知之甚稔，
    竟為本件第7次酒後駕車之犯行，可知前案之刑度尚不足以
    使其知所警惕、記取教訓，致其一再重蹈覆轍，罔顧公眾交
    通安全，是本次刑度自不宜從輕，惟本次被告受測之吐氣所
    含酒精濃度為每公升0.44毫克，惟未對他人造成實害之犯罪
    情節；（二）被告為高工畢業，目前從事水電工作，家中有
    父母親需其扶養照顧（見本院卷第48頁）之智識程度及生活
    狀況；（三）被告犯後坦承犯行等一切情狀，量處如主文所
    示之刑，以示懲儆。
據上論斷，應依刑事訴訟法第273條之1第1項、第299條第1項前
段，刑法第185條之3第1項第1款、第47條第1項，刑法施行法第1
條之1第1項，判決如主文。
本案經檢察官黃靖珣提起公訴，檢察官王宥棠到庭執行職務。　
中　　華　　民　　國　　111 　年　　10　　月　　28　　日
                  刑事第十六庭  法  官  洪瑞隆
以上正本證明與原本無異。
如不服本判決應於收受判決後20日內向本院提出上訴書狀，並應
敘述具體理由；其未敘述上訴理由者，應於上訴期間屆滿後20日
內向本院補提理由書（均須按他造當事人之人數附繕本）「切勿
逕送上級法院」。
                                書記官  許家齡　　　　　
中　　華　　民　　國　　111 　年　　10　　月　　28　　日
附錄論罪科刑法條
【刑法第185條之3】
駕駛動力交通工具而有下列情形之一者，處3年以下有期徒刑，
得併科30萬元以下罰金：
一、吐氣所含酒精濃度達每公升零點二五毫克或血液中酒精濃度
    達百分之零點零五以上。
二、有前款以外之其他情事足認服用酒類或其他相類之物，致不
    能安全駕駛。
三、服用毒品、麻醉藥品或其他相類之物，致不能安全駕駛。
因而致人於死者，處3年以上10年以下有期徒刑，得併科2百萬元
以下罰金；致重傷者，處1年以上7年以下有期徒刑，得併科1百
萬元以下罰金。
曾犯本條或陸海空軍刑法第54條之罪，經有罪判決確定或經緩起
訴處分確定，於十年內再犯第1項之罪因而致人於死者，處無期
徒刑或5年以上有期徒刑，得併科3百萬元以下罰金；致重傷者，
處3年以上10年以下有期徒刑，得併科2百萬元以下罰金。
【刑法施行法第1條之1】
中華民國94年1月7日刑法修正施行後，刑法分則編所定罰金之貨
幣單位為新臺幣。
94年1月7日刑法修正時，刑法分則編未修正之條文定有罰金者，
自94年1月7日刑法修正施行後，就其所定數額提高為30倍。但72
年6月26日至94年1月7日新增或修正之條文，就其所定數額提高
為3倍。